【裁判字號】    92,訴,404
【裁判日期】    920416
【裁判案由】    毒品危害防制條例
【裁判全文】
臺灣彰化地方法院刑事判決                          九十二年度訴字第四四號
    公  訴  人  臺灣彰化地方法院檢察署檢察官
    被      告  甲○○
右列被告因違反毒品危害防制條例案件，經檢察官提起公訴（九十二年度毒偵字第三
九六號），本院判決如左：
    主  文
甲○○連續施用第一級毒品，處有期徒刑捌月。
    事  實
一、甲○○前因施用毒品案件，經依台灣台中地方法院八十九年度毒聲字第五一三○
    號裁定送觀察、勒戒後，認無繼續施用毒品之傾向，經台灣台中地方法院檢察署
    檢察官於民國八十九年八月二十二日，以八十九年度毒偵字第五一三○號不起訴
    處分確定。惟甲○○復自九十一年六月間起至九十二年一月二十二日止，基於施
    用第一級毒品海洛因之概括犯意，連續在其位於台中市之租屋處內（地址不詳）
    ，以摻入香煙內吸用之方式，施用第一級毒品海洛因多次，嗣於九十二年一月二
    十二日十五時三十分許為警查獲。經依台灣彰化地方法院以九十二年度毒聲字第
    二二九號裁定送臺灣彰化看守所附設勒戒處所觀察、勒戒後，認有繼續施用毒品
    之傾向。
二、案經彰化縣警察局二林分局移送臺灣彰化地方法院檢察署檢察官偵查起訴。
    理  由
一、右揭事實，業據被告甲○○於本院審理中坦承不諱；且被告為警查獲當日經採其
    尿液送驗，結果呈嗎啡陽性反應無訛，有彰化縣衛生局九十二年二月十日煙檢字
    第９２０２３５號煙毒尿液檢驗成績書一紙在卷可稽；又被告前因施用毒品案件
    ，經依台灣台中地方法院八十九年度毒聲字第五一三○號裁定送觀察、勒戒後，
    認無繼續施用毒品之傾向，經台灣台中地方法院檢察署檢察官於八十九年八月二
    十二日，以八十九年度毒偵字第五一三○號不起訴處分確定等情，亦有該不起訴
    處分書及刑案資料查註紀錄表附卷可稽；又被告此次遭查獲後，經裁定送臺灣彰
    化看守所附設勒戒處所觀察、勒戒，認有繼續施用毒品之傾向一節，亦有臺灣彰
    化看守所附設勒戒處所函送之有無繼續施用毒品傾向證明書附卷可憑，被告犯行
    應堪認定。
二、核被告所為，係犯毒品危害防制條例第十條第一項之施用第一級毒品罪，其因施
    用而持有第一級海洛因之低度行為，應為施用第一級毒品之高度行為所吸收，不
    另論罪；其先後施用第一級毒品海洛因之行為，時間密接、犯罪構成要件相同，
    顯係基於概括犯意為之，應依連續犯規定論以一罪，並加重其刑；爰審酌被告犯
    罪動機、目的、施用之情狀、所生之危害尚屬自殘行為、及犯後坦承犯行之態度
    等一切情狀，量處如主文所示之刑，以示懲儆。至扣案之注射針筒二支、空袋一
    個、燈泡一個，被告辯稱係員警在查獲地點搜出，該處為其朋友住處，非伊住處
    ，伊不知該物為誰所有，本院亦查無何證據足認該物為被告所有，本院不諭知沒
    收，併予敘明。
據上論斷，應依刑事訴訟法第二百九十九條第一項前段，毒品危害防制條例第十條第
一項，刑法第十一條前段、第五十六條，判決如主文。
本案經檢察官吳怡盈到庭執行職務。
中    華    民    國    九十二    年      四      月        十六        日
                                臺灣彰化地方法院刑事第二庭
                                    法      官  吳  俊  螢
右正本證明與原本無異。
如不服本判決，應於送達後十日內向本院提出上訴狀(須附繕本)。
                                    法院書記官  莊  玉  惠
中    華    民    國    九十二    年      四      月        十七        日
毒品危害防制條例第十條：
施用第一級毒品者，處六月以上五年以下有期徒刑。
施用第二級毒品者，處三年以下有期徒刑。


司法院資訊處製作；財團法人民間司法改革基金會備份。
